Minutes et répertoires du notaire Guillaume I HERBIN, novembre 1572 - décembre 1589 (étude III)
Archives nationales
- Minutes de Guillaume I HERBIN, 30 novembre 1572 - 1589; MC/ET/III/125 - MC/ET/III/200
  - Minutes. 1584, juin - 1584, décembre, juin 1584 - décembre 1584; MC/ET/III/172; registre
    - Contrat de mariage entre Julien Mynet, maître tonnelier, rue Jean de l'Epine, et Catherine Gabry, fille de feu Nicolas Gabry, maître tonnelier, bourgeois de Paris., 11 novembre 1584; MC/ET/III/172
      contrat de mariage; Jean-de-l'Epine (rue); Mynet, Julien; Gabry, Catherine; Gabry, Nicolas; tonnelier
    - Contrat de mariage entre Eustache Le Sac, bourgeois de Paris, rue des Rosiers, et Nicole de Montpellier, fille de feu Mathurin de Montpellier., 27 novembre 1584; MC/ET/III/172
      contrat de mariage; Rosiers (rue des); Le Sac, Eustache; Montpellier, Nicole de; Montpellier, Mathurin de
    - Contrat de mariage entre Jean Gallart, pulailler, hors les portes Saint-Denis et montmartre, et Isabeau jallan, fille de feu Jean Jallan., 8 décembre 1584; MC/ET/III/172
      contrat de mariage; Montmartre (porte); Saint-Denis (porte); Gallart, Jean; Jallan, Isabeau; Jallan, Jean; volailler
    - Contrat de mariage entre Jean Giffart, marchand papetier, rue de la Tannerie, et Françoise Le Preux, veuve de Romain Thaverny, marchand papetier, rue Tissanderie., 8 décembre 1584; MC/ET/III/172
      contrat de mariage; Tannerie (rue de la); Tixeranderie (rue de la); Giffart, Jean; Le Preux, Françoise; Thaverny, Romain; commerçant; papetier
    - Contrat de mariage entre Christophe Guillier, maître teinturier en soie, bourgeois de Paris, rue de la Juiverie, et Marguerite Hardou, fille de Jacques Hardou, sous-audiencier au Châtelet, rue Saint-Germain-l'Auxerrois., 9 décembre 1584; MC/ET/III/172
      contrat de mariage; Juiverie (rue de la); Saint-Germain-l'Auxerrois (rue); Guillier, Christophe; Hardou, Marguerite; Hardou, Jacques
    - Contrat de mariage entre Etienne Le Tellier, huissier au parlement, rue de la grande Truanderie, et Catherine Drouart, fille de Pierre Drouart, huissier, sergent à verge au Châtelet., 9 décembre 1584; MC/ET/III/172
      contrat de mariage; Grande-Truanderie (rue de la); Le Tellier, Etienne; Drouart, Catherine; Drouart, Pierre; huissier de justice; auxiliaire de justice
    - Constitution d'une rente annuelle et perpétuelle de 66 écus 2/3, par Antoine Arnauld, conseiller du roi, auditeur en la chambre de comptes, demeurant à Saint-Germain-des-Prés, à Jeanne Paulmyer, veuve de Jean Saurat (ou Savrat), bourgeois de Paris, moyennant la somme de 800 écus d'or., 23 décembre 1584; MC/ET/III/172
      constitution de rente; Saint-Germain-des-Prés (hameau); Arnauld, Antoine; Paulmyer, Jeanne; Saurat, Jean; Savrat, Jean; auditeur de justice
    - Contrat de mariage entre Claude Ripeau, maître tailleur d'habits rue des Blancs-Manteaux, et Isabeau Goupil, orpheline de l'hôpital de Saint-Esprit, fille de feu Nicolas Goupil, maître bonnetier., 30 décembre 1584; MC/ET/III/172
      contrat de mariage; Blancs-Manteaux (rue des); Saint-Esprit-en-Grève (hôpital du); Ripeau, Claude; Goupil, Isabeau; Goupil, Nicolas; tailleur d'habits; fabricant d'accessoires vestimentaires
    - Procès-verbal d'ouverture d'un coffre contenant des peintures en provenance d'Anvers. - Déclaration par laquelle Marc Souy et Jean Duboys, commis à la douane de la ville de Paris, attestent que huit jours auparavant fut amené et déchargé à la douane par un voiturier nommé Guillaume Lempereur, serviteur de Guillaume Muys (...)., 21 octobre 1586; MC/ET/III/172
      Documents du Minutier central des notaires de Paris, Histoire de l'art au XVIe siècle (1540-1600) [477 actes], par Catherine Grodecki, tome II, Sculpture, peinture et gravure, broderie, faïence et émaillerie, orfèvrerie et joaillerie, armes et armures, Paris, Archives nationales, 1986, p. 175, notice n° 768 (instrument de recherche imprimé dématérialisé, certaines notices sont plus détaillées dans la version intégrale accessible en ligne par la rubrique 'Autres instruments de recherche', voir contexte dans le Plan d’orientation général - Notaires de Paris, guides thématiques du Minutier).
    - Testament concernant Olive JULLIN, servante de Madeleine LUILLIER., 25 septembre 1587; MC/ET/III/172
      testament; Jullin, Olive; Luillier, Madeleine; employé de maison
  - Minutes. 1584 - 1589, MC/ET/III/173
    ' Mynutes non enregistrées '.
    - Tombeau du cardinal de Vaudémont à Nancy. - Déclaration par laquelle Étienne Dupérac et Robert Ménard, 'architecteurs', demeurant le premier rue de Grenelle et le second à Saint-Germain-des-Prés, rue des Mauvais-Garçons, reconnaissent que c'est à leur requête que Robert Danès s'est constitué ce même jour leur pleige et caution envers Pierre Leclerc, seigneur Du Vivier, conseiller et intendant des affaires du duc de Mercoeur, d'une somme de 1.000 écus d'or soleil, pour raison du marché de la sépulture du cardinal de Vaudémont à Nancy, passé devant Thibert et Bergeon, notaires [au Châtelet de Paris], le 4 mai dernier., 10 mai 1588; MC/ET/III/173
      Ils consentent à ce que, pour sûreté de son engagement, Robert Danès prenne et retienne sur les deniers qui leur restent à recevoir de l'intendant du duc de Mercoeur la même somme de 1.000 écus d'or soleil, et ce jusqu'à ce qu'ils aient entièrement satisfait à leur marché.
      Documents du Minutier central des notaires de Paris, Histoire de l'art au XVIe siècle (1540-1600) [477 actes], par Catherine Grodecki, tome II, Sculpture, peinture et gravure, broderie, faïence et émaillerie, orfèvrerie et joaillerie, armes et armures, Paris, Archives nationales, 1986, p. 110, notice n° 634 (instrument de recherche imprimé dématérialisé, certaines notices sont plus détaillées dans la version intégrale accessible en ligne par la rubrique 'Autres instruments de recherche', voir contexte dans le Plan d’orientation général - Notaires de Paris, guides thématiques du Minutier).
    - Marché de réparations à faire en l'église et logis de l'hôpital dans le faubourg Saint-Marcel par Henri Perseval, maçon à Meudon, envers les commissaires des pauvres de Paris., 6 décembre 1588; MC/ET/III/173
      marché; Saint-Marcel (faubourg); Perseval, Henri; maçon
    - Devis et marché de maçonnerie par Jacques Guillemart, maître maçon, envers Denis Estienne, maître patissier, pour faire des travaux en sa maison sise rue de la Vannerie (plan joint)., 22 février 1589; MC/ET/III/173
      devis; marché; Vannerie (rue de la); Guillemart, Jacques; Estienne, Denis; maçon; pâtissier
    - Tombe, épitaphe, crucifix et statues pour une sépulture en l'église de Pontgouin. - Marché aux termes duquel Zacharie Normain promet à Raoul Girard, conseiller et secrétaire ordinaire de la Chambre du Roi et président en l'élection de Chartres, y demeurant, de faire une tombe de 7 pieds de long et 3 pieds 1/2 de large en pierre de liais (...)., 6 mars 1589; MC/ET/III/173
      Documents du Minutier central des notaires de Paris, Histoire de l'art au XVIe siècle (1540-1600) [477 actes], par Catherine Grodecki, tome II, Sculpture, peinture et gravure, broderie, faïence et émaillerie, orfèvrerie et joaillerie, armes et armures, Paris, Archives nationales, 1986, p. 118, notice n° 650 (instrument de recherche imprimé dématérialisé, certaines notices sont plus détaillées dans la version intégrale accessible en ligne par la rubrique 'Autres instruments de recherche', voir contexte dans le Plan d’orientation général - Notaires de Paris, guides thématiques du Minutier).
    - Marché de charpenterie par Léon Le Guay, maître charpentier, demeurant au faubourg Saint-Jacques, pour reconstruire un moulin à vent en bois sis au faubourg Saint-Marcel, pour Urbain Beljour, marchand meunier., 3 octobre 1589; MC/ET/III/173
      marché; Saint-Jacques (faubourg); Saint-Marcel (faubourg); Le Guay, Léon; Beljour, Urbain; charpentier; commerçant; meunier
  - Minutes. 1585, janvier - 1585, juin, janvier 1585 - juin 1585; MC/ET/III/174; registre. Document détérioré.
    - Contrat de mariage entre Raymond Lejart, dit de La Pierre, écuyer de la cuisine de la duchesse d'Angoulême, et Catherine Chapperon, veuve de Jean Le Noir, marchand, rue Sainte-Catherine., 5 janvier 1585; MC/ET/III/174
      contrat de mariage; Sainte-Catherine (rue); Lejart dit de La Pierre, Raymond; Chapperon, Catherine; Le Noir, Jean; commerçant
    - Contrat de mariage entre Isaïe Le Moyne, maître fripier au carrefour Guillori, et Marie de Cuyadel, fille de Pierre de Cuyadel, marchand mercier rue de la Mortellerie., 6 janvier 1585; MC/ET/III/174
      contrat de mariage; Guillori (carrefour); Mortellerie (rue de la); Le Moyne, Isaîe; Cuyadel, Marie de; Cuyadel, Pierre de; commerçant; brocanteur
    - Contrat de mariage entre Jean Le Moyne, gagne-denier rue Mortellerie, et Jeanne de Glatigny, veuve de Jean de Saint-Riquier, compagnon brodeur., 18 janvier 1585; MC/ET/III/174
      contrat de mariage; Mortellerie (rue de la); Le Moyne, Jean; Glatigny, Jeanne de; Saint-Riquier, Jean de; brodeur; journalier
    - Partage de succession de Pierre Danès, évêque de Lavaur., 25 janvier 1585; MC/ET/III/174
      partage; Danes, Pierre; évêque
    - Contrat de mariage entre Claude Guédon, écuyer, seigneur de Bagnolet et Madeleine Ogeron, fille de feu Gille Ogeron, procureur au parlement., 27 janvier 1585; MC/ET/III/174
      contrat de mariage; Guedon, Claude; Ogeron, Madeleine; Ogeron, Gille
    - Contrat de mariage entre Martin Chanterel, seigneur de Champigny-en-Brie, conseiller au Châtelet, et Françoise Sevyn, fille de feu Jérôme Sevyn, avocat en parlement., 24 février 1585; MC/ET/III/174
      contrat de mariage; Chanterel, Martin; Sevyn, Françoise; Sevyn, Jérôme; avocat au parlement (Ancien Régime)
    - Contrat de mariage entre Noël Laillet, sergent à verge au Châtelet, rue Tissanderie, et Jeanne Aubert, veuve de feu Nicolas Dauvergne, commis au recouvrement des fortifications, derrière l'hôpital du Saint-Esprit., 25 février 1585; MC/ET/III/174
      contrat de mariage; Saint-Esprit-en-Grève (hôpital du); Tixeranderie (rue de la); Laillet, Noël; Aubert, Jeanne; Dauvergne, Nicolas; auxiliaire de justice
    - Contrat de mariage entre Martin CHANTEREL, seigneur de Champigny-en-Brie, conseiller au Châtelet, et Françoise SEVYN., 28 février 1585; MC/ET/III/174
      contrat de mariage; Chanterel, Martin; Sevin, Françoise; magistrat
    - Testament de Pierre de Brie, prêtre, choriste à Saint-Jean-en-Grève, en la maison de l'Image Saint-Claude, derrière l'hôpital Saint-Jean., 14 mars 1585; MC/ET/III/174
      testament; Brie, Pierre de
    - Contrat de mariage entre Claude Peloquin, procureur au parlement, rue Saint-Bon, et Anne Clersellier, fille de Nicolas Clersellier, greffier de la juridiction des juges-consuls, bourgeois de Paris, rue Saint-Merri, au consulat., 24 mars 1585; MC/ET/III/174
      contrat de mariage; Saint-Bon (rue); Saint-Merri (rue); Peloquin, Claude; Clerselier, Anne; Clerselier, Nicolas
    - Contrat de mariage entre Lubin Le Cocq, gagne-denier, rue des Garnisons, et Martine Boucher, veuve d'Etienne Le Grant, maître plombier, rue des Garnisons., 7 avril 1585; MC/ET/III/174
      contrat de mariage; Garnisons (rue des); Le Cocq, Lubin; Boucher, Martine; Le Grant, Etienne; journalier; plombier
    - Contrat de mariage entre Macé Drouet, commis au greffe criminel du parlement, et Marie Nepveu, veuve de Louis Luzerier, commis au greffe du parlement., 22 avril 1585; MC/ET/III/174
      contrat de mariage; Drouet, Macé; Nepveu, Marie; Luzerier, Louis
    - Contrat de mariage entre Pierre Landrin, compagnon pâtissier, rue de Marivaux, et Marguerite Lizouart, fille de feu Jazon Lizouart de Bagneux., 2 mai 1585; MC/ET/III/174
      contrat de mariage; Bagneux (Hauts-de-Seine); Marivaux (rue); Landrin, Pierre; Lizouart, Marguerite; Lizouart, Jazon; pâtissier
    - Partage de la succession de Philippes Leclerc, soeur de Guillaume Leclerc, seigneur d'Ermenonville, avocat au parlement., 14 mai 1585; MC/ET/III/174
      partage; Leclerc, Philippes; Leclerc, Guillaume; avocat
    - Partage de la succession d'Edmard Nicolay et Anne Baillet., 14 mai 1585; MC/ET/III/174
      partage; Nicolay, Edmard; Baillet, Anne
    - Contrat de mariage entre Marin Amyot, maître tailleur d'habits, rue Saint-Victor, et Anne Flanget, orpheline de l'hôpital du Saint-Esprit., 21 mai 1585; MC/ET/III/174
      contrat de mariage; Saint-Victor (rue); Saint-Esprit-en-Grève (hôpital du); Amyot, Marin; Flanget, Anne; tailleur d'habits
    - Mariage entre Jean Baudouyn, meunier et bourgeois de Paris, ès Chambres Maître-Hugues, et Claude Therouenne, fille de Jean Thérouenne, marchand-et-bourgeois-de-Paris, rue Saint-Jean., 21 mai 1585; MC/ET/III/174
      contrat de mariage; Saint-Jean (rue); Baudouin, Jean; Therouenne, Claude; Therouenne, Jean; commerçant; meunier
    - Testament de Nicole AMAULRY, femme de Pierre BOURDIN, marchand bourgeois de Paris, paroisse Saint-Jean-en-Grève., 25 mai 1585; MC/ET/III/174
      testament; Amaulry, Nicole; Bourdin, Pierre
    - Contrat de mariage entre Henry Pajot, maître apothicaire épicier, bourgeois de Paris, rue Saint-Merri, et Marie de Hoquiquan, fille de Mahiet de Hoquiquan, maître tonnelier, bourgeois de Paris., 29 mai 1585; MC/ET/III/174
      contrat de mariage; Saint-Merri (rue); Pajot, Henry; Hoquiquan, Marie de; Hoquiquan, Mahiet de; pharmacien; commerçant; tonnelier
    - Contrat de mariage entre Jean Bernyer, maître savetier, rue du Mouton, et Marie Thiverny, orpheline de l'hôpital du Saint-Esprit en Grève., 2 juin 1585; MC/ET/III/174
      contrat de mariage; Mouton (rue du); Bernyer, Jean; Thiverny, Marie; bottier
    - Contrat de mariage entre Léon Sibour, procureur en parlement, rue de la Monnaie, et Catherine Ducloz, fille de feu François Ducloz., 7 juin 1585; MC/ET/III/174
      contrat de mariage; Monnaie (rue de la); Sibour, Léon; Ducloz, François; Ducloz, Catherine; procureur de justice (Ancien Régime); magistrat
    - Titre nouvel par Madeleine Clément, veuve d'Adrien Tournebus, lecteur ordinaire du roi es lettres grecques, demeurant rue de la Poterie, et Jean Langoisseux, maître chaudronnier, demeurant à Saint-Germain-des-Prés, sur un corps de logis sis rue de la Mortellerie à l'enseigne de La Cloche, chargée en compagnie de l'Ecu-de-Bourbon, sa voisine, d'un écu 2/3 de rente annuelle et perpétuelle envers l'église de Saint-Jean-en-Grève., 13 juin 1585; MC/ET/III/174
      titre nouvel; Poterie (rue de la); Cloche (enseigne de la); Mortellerie (rue de la); Ecu de Bourbon (enseigne de l'); Saint-Germain-des-Prés (hameau); Clément, Madeleine; Tournebus, Adrien; Langoisseux, Jean; Paroisse Saint-Jean-en-Grève (Paris); lecteur du roi (Ancien Régime); forgeron
    - Testament de Jean Thomas, secrétaire de la reine de France, procureur au Parlement, rue Saint-Jean., 29 juin 1585; MC/ET/III/174
      testament; Saint-Jean (rue); Thomas, Jean
  - Minutes. 1585, juillet - 1585, décembre, juillet 1585 - décembre 1585; MC/ET/III/175; registre
    - Contrat de mariage entre Marie HEBERT et Lucien LIESSE, procureur en Parlement., 4 juillet 1585; MC/ET/III/175
      contrat de mariage; Liesse, Lucien; Hébert, Marie; procureur de justice (Ancien Régime)
    - Contrat de mariage entre Lucien Liesse, procureur en parlement et Marie Hébert, fille de Jean Hébert, receveur des amendes du parlement., 4 juillet 1585; MC/ET/III/175
      contrat de mariage; Liesse, Lucien; Hebert, Marie; Hebert, Jean; procureur de justice (Ancien Régime); magistrat
    - Contrat de mariage entre Alexis Savary, jardinier hors la porte de Montmartre, et Bucette Labbé, fille de feu Hildevert Labbé., 6 juillet 1585; MC/ET/III/175
      contrat de mariage; Montmartre (porte); Savary, Alexis; Labbe, Bucette; Labbe, Hildevert; jardinier
    - Contrat de mariage entre François Facier, menuisier à Troyes, et Nicole Raguyn, fille de feu Nicolas Raguyn., 21 juillet 1585; MC/ET/III/175
      contrat de mariage; Troyes (Aube); Facier, François; Raguyn, Nicole; Raguyn, Nicolas; menuisier
    - Contrat de mariage entre Jean de Montpellier, maître fripier rue Mortellerie et Jeanne Ronce, veuve de Jean Hurehors, maître teinturier en cuirs, bourgeois de Paris., 24 juillet 1585; MC/ET/III/175
      contrat de mariage; Mortellerie (rue de la); Montpellier, Jean de; Ronce, Jeanne; Hurehors, Jean; brocanteur
    - Mariage entre Pierre Avymé, marchand bourgeois de Paris et Catherine Cuvyer, veuve de feu Guillaume Lyonnois, rue des Prouvaires., 27 juillet 1585; MC/ET/III/175
      contrat de mariage; Prouvaires (rue des); Avyme, Pierre; Cuvyer, Catherine; Lyonnois, Guillaume; commerçant
    - Contrat de mariage entre Urbain Poitou, batteur de plâtre, rue Saint-Antoine, et Isabeau Cifoing, veuve de Claude Le Moyne, boulanger, place de Grève., 10 août 1585; MC/ET/III/175
      contrat de mariage; Grève (place de); Saint-Antoine (rue); Poitou, Urbain; Cifoing, Isabeau; Le Moyne, Claude; boulanger
    - Partage de la succession de Renée Nicolaÿ, veuve de Dreux Hennequin, seigneur d'Acy, président de la chambre des enquêtes., 30 août 1585; MC/ET/III/175
      partage; Nicolay, Renée; Hennequin, Dreux
    - Contrat de mariage entre Philippe Prevost, maître Charron, rue Saint-Antoine, et Louise Willot, fille d'Eustache Willot, maître charron, au faubourg Saint-Denis., 31 août 1585; MC/ET/III/175
      contrat de mariage; Saint-Denis (faubourg); Saint-Antoine (rue); Prevost, Philippe; Willot, Louise; Willot, Eustache; charron
    - Mariage entre Jean Asselin, marchand-et-bourgeois-de-Paris, rue de la Lanterne, et Marguerite Quantin, fille de Nicolas Quantin, maître tonnelier., 1er septembre 1585; MC/ET/III/175
      contrat de mariage; Lanterne (rue de la); Asselin, Jean; Quantin, Marguerite; Quantin, Nicolas; commerçant; tonnelier
    - Contrat de mariage entre Pierre de Besse, valet de chambre de monsieur, frère du roi, rue Saint-Martin, et Geneviève Daniel, veuve de Nicolas Le Maistre, maître tailleur d'habits., 12 septembre 1585; MC/ET/III/175
      contrat de mariage; Saint-Martin (rue); Besse, Pierre de; Daniel, Geneviève; Le Maistre, Nicolas; tailleur d'habits; employé de maison
    - Testament d'Adrien Sarrazin, prêtre, chappier de Saint-Jean-en-Grève, à l'image Saint-Claude, derrière l'hôpital du Saint-Esprit., 18 septembre 1585; MC/ET/III/175
      testament; Saint-Esprit-en-Grève (hôpital du); Saint-Claude (image); Sarrazin, Adrien; prêtre
    - Contrat de mariage entre Georges Danès, auditeur en la Chambres des Comptes, et Françoise Bollard, fille de Gilles Bollard, écuyer, seigneur de Champcueul., 22 septembre 1585; MC/ET/III/175
      contrat de mariage; Danes, Georges; Bollard, Françoise; Bollard, Gilles; auditeur de justice; comptable
    - Mariage entre Jacques Benoist, fils de Jean Benoist, laboureur près de Sezanne-en-Brie, et Marie Billant, fille de Antoine Billant, rue Saint-Jean-en-Grève., 27 septembre 1585; MC/ET/III/175
      contrat de mariage; Saint-Jean-en-Grève (paroisse); Benoist, Jacques; Benoist, Jean; Billant, Marie; Billant, Antoine; agriculteur
    - Contrat de mariage entre Ysraël Libersal, menuisier, originaire de Cambrai, et Catherine Le Jars, fille de feu Macé Le Jars, maître teinturier en cuir., 30 septembre 1585; MC/ET/III/175
      contrat de mariage; Libersal, Ysraël; Le Jars, Catherine; Le Jars, Macé; menuisier
    - Contrat de mariage entre Thomas Thorret, barbier chirurgien à Taverny et Isabel de Meaulx, veuve de Thomas Dezin, maître sellier-lormier., 6 octobre 1585; MC/ET/III/175
      contrat de mariage; Thorret, Thomas; Dezin, Thomas; Meaulx, Isabel de; chirurgien; sellier; forgeron
    - Partage de la succession de Marguerite Paulmyer, femme de Georges Danès, président de la chambre des enquêtes., 9 octobre 1585; MC/ET/III/175
      partage; Paulmyer, Marguerite; Danes, Georges
    - Contrat de mariage entre Damien Deslandres, serrurier à Mézières, près de Mantes, et Jeanne Roger, fille de feu Pierre Roger., 29 octobre 1585; MC/ET/III/175
      contrat de mariage; Mantes-la-Jolie (Yvelines); Deslandres, Damien; Roger, Pierre; Roger, Jeanne; serrurier
    - Mariage entre Pierre Beauroy, marchand et maître chaudronnier, rue-Aubry-le-Boucher, et Marie Royer, fille de Jacques Royer, maître serrurier, bourgeois de Paris, rue de la Poterie., 3 novembre 1585; MC/ET/III/175
      contrat de mariage; Aubry-le-Boucher (rue); Poterie (rue de la); Beauroy; Pierre; Royer, Marie; Royer, Jacques; forgeron; serrurier
    - Contrat de mariage entre Jean Lanthenoys, marchand mercier, rue Saint-Martin, et Jeanne Hervé, veuve de feu Pierre Prunyer, marchand-et-bourgeois-de-Paris., 3 novembre 1585; MC/ET/III/175
      contrat de mariage; Saint-Martin (rue); Lanthenoys, Jean; Herve, Jean; Prunyer, Pierre; commerçant; commerçant
    - Contrat de mariage entre Etienne Du Mozelet, compagnon meunier, rue des Coquilles, et Gillette Moyée, veuve de Pierre de Hennecourt, compagnon coutellier., 9 novembre 1585; MC/ET/III/175
      contrat de mariage; Du Mozelet, Etienne; Moyée, Gillette; Hennecourt, Pierre de; forgeron; meunier
    - Testament d'Hélène Jambedefer, veuve de feu Nicolas Perrain, marchand, rue Mortellerie., 13 novembre 1585; MC/ET/III/175
      testament; Mortellerie (rue de la); Jambedefer, Hélène; Perrain, Nicolas; commerçant
    - Contrat de mariage entre Antoine Duroy, seigneur de Bessy-en-Brie, secrétaire du cardinal de Vaudimont, rue Garnier-Saint-Ladre, et Cécile Willart, fille de Jean Willart, auditeur en la Chambre des Comptes., 19 novembre 1585; MC/ET/III/175
      contrat de mariage; Grenier-Saint-Lazare (rue du); Duroy, Antoine; Willart, Jean; Willart, Cécile; secrétaire; cardinal; auditeur de justice; comptable
    - Partage de la succession de Richard de Villetain, seigneur de Gif et Tourneville., 23 novembre 1585; MC/ET/III/175
      partage; Villetain, Richard de
    - Partage de la succession de Pierre Niceron et Anne Joseph, sa femme., 12 décembre 1585; MC/ET/III/175
      partage; Niceron, Pierre; Joseph, Anne
    - Contrat de mariage entre Jean de Bailleux, maître tailleur d'habits, rue du murier, et Jeanne Maheut, orpheline de l'hôpital du Saint-Esprit., 29 décembre 1585; MC/ET/III/175
      contrat de mariage; Mûrier (rue du); Bailleux, Jean de; Maheut, Jeanne; tailleur d'habits
    - Contrat de mariage entre Jean Lambert, marchand tavernier, rue de la Tannerie, et Mathurine Terrillon, fille d'Etienne Terrillon, cordonnier à Villeneuve-le-Roi., 29 décembre 1585; MC/ET/III/175
      contrat de mariage; Tannerie (rue de la); Lambert, Jean; Terrillon, Mathurine; Terrillon, Etienne; commerçant; restaurateur; cordonnier
    - Contrat de mariage entre Damien DESLANDRES et Jeanne ROGER, fille de défunt Pierre ROGER., 29 octobre 1586; MC/ET/III/175
      contrat de mariage; Roger, Jeanne; Deslandres, Damien; Roger, Pierre
  - Minutes. 1586, janvier - 1586, juin, janvier 1586 - juin 1586; MC/ET/III/176; registre
    - Contrat de mariage entre Henri Pelletot, tonnelier, rue de Paradis, et Nicole Moreau, veuve de Gilles Belart, maître fondeur en sable, rue Bretonnerie., 3 janvier 1586; MC/ET/III/176
      contrat de mariage; Paradis (rue de); Pelletot, Henri; Moreau, Nicole; Belart, Gilles; tonnelier; fondeur
    - Contrat de mariage entre Olivier de Gonest, juré vendeur et contôleur de vins, bourgeois de Paris, place de Grève, et Nicole Picart, fille d'Eustache Picart, marchand-et-bourgeois-de-Paris, rue de la Vannerie., 9 janvier 1586; MC/ET/III/176
      contrat de mariage; Grève (place de); Vannerie (rue de la); Gonest, Olivier de; Picart, Nicole; Picart, Eustache; commerçant
    - Testament de Pierre Rousseau, maître tapissier, bourgeois de Paris., 21 janvier 1586; MC/ET/III/176
      testament; Rousseau, Pierre; tapissier